臺灣桃園地方法院刑事判決　　　　　　　　　　　　　九十年度訴字第一四一八號
　　公　訴　人　臺灣桃園地方法院檢察署檢察官
　　被　　　告　甲○○○工程有限公司
　　兼　　　右
　　代　表　人　乙○○
　　右一人之
　　選任辯護人　邱鎮北律師
　　被　　　告　己○○
　　　　　　　　丙○○
　　右二人之共同
　　指定辯護人　本院公設辯護人　辛○○
　　被　　　告　戊○○
　　　　　　　　庚○○
　　　　　　　　壬○○
右列被告等因違反廢棄物清理法案件，茲經檢察官提起公訴（九十年度偵字第八二三
七、一一三六六、一三○七二號），及檢察官聲請移送併案審理（九十一年度偵字第
一○四一四號），本院判決如左：
    主      文
甲○○○工程有限公司法人之負責人，因執行業務犯無許可文件，以經營廢棄物處理
為常業，處罰金新臺幣拾萬元。
乙○○法人之負責人，因執行業務，無許可文件，以經營廢棄物處理為常業，處有期
徒刑年肆月，併科罰金新臺幣拾萬元，罰金如易服勞役，以罰金總額與陸個月之
日數比例折算。
己○○、丙○○、戊○○、庚○○、壬○○均無罪。
    事      實
一、乙○○係址設於桃園縣龍潭鄉○○村○○路二○○巷十一之一號一樓「甲○○○
    工程有限公司」（以下簡稱元祥公司）負責人，明知元祥公司尚未依修正前廢棄
    物清理法第二十條之規定（即修正後四十一條規定），向廢棄物貯存、清除、處
    理之地方主管機關申請核發廢棄物處理之許可證，不得從事廢棄物之貯存處理。
    竟於民國（下同）八十九年十二月十九日、二十日兩日，分別與不知情之戊○○
    、庚○○、壬○○（另為無罪判決，詳後）等三人訂立租賃契約書，向戊○○
    承租坐落桃園縣大溪鎮○○段埔尾小段一一二之一、一一四、一三七之五、一三
    七之六等地號土地；向庚○○承租同小段一三七之三地號土地；向壬○○承租同
    小段一三七之十九、一三七之二十等地號土地，除部分供作元祥公司作為辦公室
    使用外（該址門牌為：桃園縣大溪鎮○○路○段五一二號）其餘土地則供作元祥
    公司貯存、中間處理廢木材、木屑、廢保溫器材、廢塑膠等一般廢棄物之回收站
    。詎乙○○取得上開土地之占有後，於其執行業務時，明知未依廢棄物清理法之
    規定，列明專業技術人員與清除工具、方法、設備及場所，向所屬地方機關申請
    核發許可證或核備文件，不得從事廢棄物之清除、處理業務，竟仍自九十年一月
    間某日起，興建圍牆、圍離週邊土地，未依法領取廢棄物清除處理許可證，即以
    每車三至四公噸新臺幣（下同）五百元之代價向不知名者買受或無償收受他人載
    運之廢木板、廢木屑、廢保溫器材、廢塑膠等一般廢棄物，收集該等廢棄物，通
    知載運至如附件所示之土地上，將之堆置於前開地號之土地上高度達約二層樓高
    ，且未設有防止雨水、地表水流入之措施而予以露天堆置貯存及分類處理；並以
    日薪九百元之代價僱用不知情之己○○（另為無罪諭知，詳後）自九十年四月
    二十日起，在上址管制大門車輛進出及安全維護，另於同年五月十八日派遣不知
    情之丙○○（另為無罪諭知，詳後），前往上址駕駛挖土機整理堆置該處之廢
    棄物木料，並恃此營生。嗣經警於九十年五月十八日十七時五分許，至元祥公司
    桃園縣大溪鎮○○路○段五一二號上址，為行政院環境保護署環保警察隊會同桃
    園縣警察局大溪分局員警當場查獲，經警查獲後，迄今仍未依主管機關函文指示
    限期清除。
二、案經桃園縣警察局大溪分局報請臺灣桃園地方法院檢察署檢察官偵查起訴，及檢
    察官就甲○○○工程有限公司部分自動檢舉偵查起訴。
    理      由
壹、有罪部分（即元祥公司、乙○○被訴違反廢棄物清理法部分）：
一、訊據被告乙○○固不否認伊為元祥公司之負責人，及伊有向不特定人以每車五百
    元不等之價格向人購得廢木板、木屑等廢棄物，並將之露天堆置於前址貯存之事
    實，惟否認有何違反廢棄物清理法之犯行，辯稱：元祥公司是要將前開木板及木
    屑做為生產培養土之原料，是屬於再利用之行為，依九十年十月二十四日修正後
    之廢棄物清理法第三十九條之規定，並不受同法第二十八、第四十一條之限制。
    又其前開所為只涉及貯存及分類，非為清除及處理行為，且其根本尚不及有利得
    ，難謂恃以營生云云。經查：
（一）元祥公司雖有於八十八年四月十二日向桃園縣政府申請營利事業登記證（桃營
      登字第一○四五八四號），並於八十八年間向經濟部取得公司執照（公司統一
      編號：00000000號），該公司之營業項目是：(一)廢棄物清除業。（應
      向環保主管機關申請，俟領得許可證後始得營業）(二)廢棄物處理業。（應向環
      保主管機關申請，領得許可證後始得營業）(三)產品外觀設計業。(四)水處理工程
      業。（赴客戶現場作業）(五)廢（污）水處理業。（赴客戶現場作業）(六)廢棄物
      清理設備安裝工程業。（赴客戶現場作業）此有元祥公司之經濟部公司執照及
      桃園縣政府營利事業登記證影本各一紙在卷可稽。惟元祥公司並未依當時之廢
      棄物清理法之相關規定，列明專業技術人員與清除工具、方法、設備及場所，
      向所屬地方機關即桃園縣政府申請核發許可證或核備文件，並據元祥公司代表
      人乙○○於警訊時供稱：有於九十年十二月間向桃園縣環保局申請甲級廢棄物
      清除許可證，但因資料不足，尚未正式取得許可證等語（見警訊筆錄第十頁第
      十四行、第十一頁第一、二行），是足認被告乙○○對於從事廢棄物清除、處
      理者，應向廢棄物貯存、清除、處理之地方主管機關申請核發廢棄物處理之許
      可證，始得從事廢棄物之清除處理業務之規定，應知之甚稔。惟被告乙○○竟
      於其執行業務時，明知元祥公司當時尚未取得核發廢棄物處理之許可證或核備
      文件，竟於九十年一月起，即以每車三至四公噸五百元之代價向不知名者買受
      或無償收受他人之廢木板、廢木屑、廢保溫器材、廢木料、廢塑膠等一般廢棄
      物，再由不知名之司機載運該等廢棄物至前址，將之置於桃園縣大溪鎮○○路
      ○段五一二號前址如附件所示之土地上露天堆置等情，有行政院環境保護署稽
      查紀錄一紙、現場照片十三張（見九十年度偵字第八二三七號偵查卷第二十九
      頁至三十五頁）、現場照片十二張（見九十年度他字第一三○六號卷第五、六
      頁、第五十五頁至五十八頁）、土地所有權狀影本三張等附卷可參；並經本院
      於九十一年四月十日至附件所示之地點勘驗屬，並製有勘驗筆錄、桃園縣大溪
      地政事務所土地複丈成果圖各一份在卷可稽。又由現場照片觀之，被告乙○○
      堆置貯存之廢棄物內含有廢木板、廢木屑、廢保溫器材、廢木料、廢鐵等物，
      屬於一般廢棄物，亦可以認定。
（二）依九十年十月二十四日修正公布之廢棄物清理法第三十九條第一項：「事業廢
      棄物之再利用，應依中央目的事業主管機關（即行政院環境保護署）規定辦理
      ，不受第二十八條、第四十一條之限制。」規定，是以營建廢棄物如符合該條
      第二項中央目的事業主管機關所定之規定時，可毋需依同法第四十一條規定申
      請許可證，自不適用同法第四十六條第一項第四款前段之未依第四十一條第一
      項規定領有廢棄物清除、處理許可文件，從事廢棄物貯存、清除、處理者，處
      一年以上五年以下有期徒刑之規定，有行政院環境保護署九十年十一月五日
      環署廢字第○○六七六六七號函可稽。雖被告辯稱前開廢木材可回收再處理或
      再利用云云，惟有關廢木材及板、屑之再利用行為，係要由再利用事業機構之
      營利事業登記證登記或營業項目為：木製品及人造木質板（粒片板、纖維板、
      塑石板）’活性炭、紙漿、電木粉、酚醛樹脂、原子碳、吸油劑、紙類製品、
      肥料、植栽培養土及其相關產品。又再利用事業機構須具有污染防治之相關設
      備或措施。此有行政院環境保護署八十九年十二月十二環署廢字第○○七四
      四三六號函及公告之「一般事業廢棄物再利用類別及管理方式」在卷可稽，然
      被告元祥公司並非再利用事業機構，其營利事業登記證內之營業項目亦不符合
      前開規定。又依事業廢棄物貯存清除處理方法及設施標準第二條第三款第三目
      之規定，再利用物屬可再利用之廢棄物，惟其本質仍同屬廢棄物，其清除、處
      理自仍應依法申請許可。且其廢棄物之再利用仍應依循主管機關所頒佈之標準
      及規格，或另行提出再利用計畫申請送主管機關，再行核轉中央主管機關後核
      發許可文件，並非可自行決定並再為利用，被告所辯其係資源回收、再利用云
      云，顯不足採。
（三）再查廢棄物清理法第四十六條第二項所規定之犯罪構成要件行為，計有「清除
      」及「處理」二者，其中所謂「清除」則指一般廢棄物之收集、運輸行為，至
      「處理」則包含(1)中間處理：指一般廢棄物在最終處置前，以物理、化學、生
      物、熱處理、堆肥或其他處理方法，改變其物理、化學、生物特性或成分，達
      成分離、減積、去毒、固化或安定之行為。(2)最終處置：指將一般廢棄物以安
      定掩埋、衛生掩埋或封閉掩埋之行為。(3)再利用：一般廢棄物做為原料、材料
      、燃料、填土或其他經中央主管機關及目的事業主管機關認定之用途行為，有
      行政院環境保護署發布之「一般廢棄物貯存清除處理方法及設施標準」可資參
      酌，是本件被告乙○○將含有廢木材、廢木屑、廢保溫器材等建築廢棄物，向
      不知名之人購入後以營業大貨車，從不詳地點載運至前開地號，並將之收集堆
      置於該公司廠區內，加以中間處理欲使木材中之木質素消失製成土壤改良劑之
      行為，自屬於廢棄物清理法第四十六條第二項規定之「清除」、「處理」行為
      ，當無疑義，是被告辯稱伊僅有貯存行為云云，尚有誤會，併予明。
（四）按行為人對於構成犯罪之事實，明知並有意使其發生者，為故意，刑法第十三
      條第一項定有明文。被告乙○○明知元祥公司未依修正前廢棄物清理法第二十
      條規定，向廢棄物處理之地方主管機關申請核發廢棄物清除處理之許可證或核
      備文件，即從事廢棄物之清除、處理行為，其就犯罪有故意，至為明確。
（五）至被告乙○○辯稱其另經營停車場，且元祥公司根本尚未有利得，伊並非以經
      營廢棄物處理為常業云云，惟按刑法上所謂常業犯，指反覆以同種類行為為目
      的之社會活動之職業性犯罪而言，至於犯罪所得之多寡，是否恃此犯罪為唯一
      之謀生職業，則非所問，縱令兼有其他職業，仍無礙於該常業犯罪之成立，最
      高法院八十五年度台上字第五一○號判例可資參照。是被告乙○○既於其執行
      職務時，明知元祥公司尚未向廢棄物貯存、清除、處理之地方主管機關申請核
      發廢棄物處理之許可證，竟仍從事廢棄物之清除、處理行為，且其租用土地之
      面積，及收集前開廢棄物之數量甚多，期間達五月之久，又另僱請前開不知情
      之員工己○○於前址管制大門車輛進出及安全維護，又派遣不知情之丙○○前
      往上址駕駛挖土機整理堆置該處之廢棄物木料，其有反覆以收集、處理前開廢
      棄物之行為，是被告乙○○顯有以此為業，並恃該收入以為生活之資之意甚明
      ，至其實際已否得利，及得利多寡，皆無礙於常業罪之成立。是其此部分辯解
      ，亦不足採信。
（六）綜上各情所述，本件事證明確，被告乙○○所辯洵屬卸責之詞，並無可採。是
      本案事證已明，被告乙○○及元祥公司違反廢棄物清理法之犯行，洵堪認定，
      應予依法論科。
二、按行為後法律有變更者，適用裁判時之法律，刑法第二條第一項前段定有明文，
    被告乙○○行為後，廢棄物清理法已於九十年十月二十四日修正公布，原第二十
    二條第三項之罪，移至新法第四十六條第二項；原第二十二條第四項，則改列為
    第四十七條；原第二十二條第三項之刑度原定為處三年以上十年以下有期徒刑，
    得併科三百萬元（銀元）以下罰金，修正後第四十六條第二項修正後為處三年以
    上十年以下有期徒刑，得併科新臺幣九百萬元以下罰金。經比較新舊法結果，因
    此種修正，該罰金刑由原以銀元計算之金額換算成新臺幣計算之金額，並冠以「
    新臺幣」字樣，就形式上觀察，修正前後之法律顯有不同，應認法律有變更。惟
    新舊法比較，二者法定刑度相同，對被告二人利益並無差異，惟該法條既修正如
    上，依刑法第二條第一項前段之規定，應適用裁判時之法律。而有關法人之處罰
    部分，則應與執行業務之行為人適用相同之處罰規定，不得予以割裂適用，故本
    件被告乙○○及被告元祥公司應分別適用裁判時法律即修正後之廢棄物清理法第
    四十六條第二項（被告乙○○），及同法第四十七條（被告元祥公司）之罪處斷
    ，公訴人引用舊法，尚有未洽，先予明。
三、按修正後廢棄物清理法第四十一條第一項前段規定，從事廢棄物清除、處理業務
    者，應向直轄市、縣（市）主管機關或中央主管機關委託之機關申請核發公民營
    廢棄物清除處理機構許可文件後，始得受託清除、處理廢棄物業務。按為有效清
    除處理廢棄物，改善環境衛生，維護國民健康，公民營廢棄物清除、處理機構，
    必須具備一定之條件、具備自有設施、設置專業技術人員等，始得向主管機關申
    請核發公民營廢棄物清除處理機構許可證，為廢棄物清理法第四十一條第一項、
    第四十二條所明定。經查，被告乙○○係被告元祥公司之負責人，業據其自承在
    卷，並與元祥公司公司登記證登記相符。核被告乙○○未先向廢棄物貯存、清除
    、處理之地方主管機關申請核發廢棄物清除、處理之許可證，即從事前開廢棄物
    之收集即清除及處理之行為，且以此為業，恃該收入為其生活之資，係犯修正後
    廢棄物清理法第四十六條第二項之無許可文件，以經營廢棄物處理為常業罪。又
    被告乙○○為被告元祥公司之負責人，其因執行業務而犯前開罪名，故被告元祥
    公司係犯同法第四十七條之罪，應科以同法第四十六條第二項之罰金。爰審酌被
    告乙○○為被告元祥公司負責人，竟於其執行業務時，無許可文件，以經營前開
    廢棄物處理為業，並恃該收入以為生活之資，前後期間約達五月之久，顯已造成
    本國環境上之污染，並綜合考量其犯罪動機、目的、犯罪所得及前開廢木板之收
    集堆置之期間、數量及所生危害，及被告乙○○犯後仍否認其犯行，及元祥公司
    經營之期間、所生危害、所得利益等一切情狀，分別量處如主文第一、二項所示
    之刑，並就被告乙○○所科罰金部分，諭知易服勞役之折算標準。
四、至臺灣桃園地方法院檢察署九十一年度偵字第一○四一四號併案以：被告元祥公
    司於園縣大溪鎮○○段埔尾小段一三七之六地號丁○○所有之土地上，未經許可
    ，堆置前開廢棄物，核與本件論罪科刑部分有實質上一罪之關係，為法律上之同
    一案件，應予併案審理。至告訴人丁○○雖提出土地登記簿謄本為證，指訴被告
    元祥公司、乙○○另涉犯竊佔罪嫌云云，惟查，丁○○於八十六年七月十二日曾
    書立授權書一紙予被告戊○○，同意將坐落桃園縣大溪鎮○○段埔尾小段一一二
    之一、一三七之五、一三七之六等地號之土地授權由被告戊○○全權處理，有該
    授權書一紙附於九十年度偵字第八二三七號偵查卷第二十五頁可稽，是被告戊○○既係經土地所有權人之授權，自屬有權處理，是本件並無告訴人所指之竊佔犯
    行甚明。況該土地之原所有權人壬○○於本院審理時，亦證稱：前開三筆土地係
    伊出賣予戊○○，與其簽訂買賣契約之人為戊○○，並非丁○○，且是由戊○○
    給付全部土地價金等語，是被告戊○○陳稱：該三筆土地是伊向壬○○購買後，
    因其未具自耕農資格，故信託登記於丁○○名下等語，尚堪採信，因此，該部分
    難認與起訴部分有何裁判上一罪關係，此部分應退還由檢察官依法處理，併予
    明。
貳、無罪部分（即被告己○○、丙○○、戊○○、庚○○、壬○○等被訴違反廢棄物
    清理法部分）：
一、公訴意旨另以：被告戊○○、庚○○、壬○○三人明知元祥公司並未取得主管機
    關核發廢棄物清除、處理許可證，竟於八十九年十二月十九日、二十日兩日，三
    人分別與元祥公司訂立租賃契約書，由元祥公司向戊○○承租坐落桃園縣大溪鎮
    ○○段埔尾小段一一二之一、一一四、一三七之五、一三七之六等地號土地；向
    庚○○承租同小段一三七之三地號土地；向壬○○承租同小段一三七之十九、一
    三七之二十等地號土地，除部分供作元祥公司作為辦公室使用外（該址門牌為：
    桃園縣大溪鎮○○路○段五一二號）其餘土地則供作元祥公司貯存、處理廢木材
    、木屑、廢保溫器材等廢棄物之回收站。即以每車三至四公噸五百元之代價向不
    知名者買受廢木板、廢木屑、廢保溫器材等廢棄物，堆置於前開地號之土地上，
    未有防止雨水、地表水流入之措施而予以露天堆置貯存及分類處理；並以日薪九
    百元之代價僱用與乙○○有犯意聯絡之己○○自九十年四月二十日起，在上址管
    制大門車輛進出及安全維護，另於同年五月十八日僱請有犯意聯絡之丙○○，前
    往上址駕駛挖土機整理堆置該處之廢棄物木料，並恃此營生。因認被告戊○○、
    庚○○、壬○○三人所為，係違反修正後廢棄物清理法第四十六條第一項第三款
    之罪嫌，而被告己○○、丙○○二人所為，係違反修正後同法第四十六條第二項
    之罪嫌云云。
二、按行為非出於故意者不罰，所謂故意係行為人對於構成犯罪之事實，明知並有意
    使其發生或對於構成犯罪之事實，預見其發生而其發生並不違背其本意，刑法第
    十二條第一項、第十三條分別定有明文。又按犯罪事實應依證據認定之，無證據
    不得推定其犯罪事實。又不能證明被告犯罪者，應諭知無罪之判決，刑事訴訟法
    第一百五十四條、第三百零一條第一項分別定有明文。次按刑事訴訟法上所謂認
定犯罪事實之證據，係指足以認定被告確有犯罪行為之積極證據而言，該項證據
    自須適合於被告犯罪事實之認定，始得採為斷罪資料（最高法院二十九年上字第
    三一○五號判例意旨參照）。而認定犯罪事實所憑之證據，無論係直接證據或間
    接證據，其為訴訟上之證明，須於通常一般之人均不致有所懷疑，而得確信其為
    真實之程度者，始得據為有罪之認定，倘其證明尚未達到此一程度，而有合理之
    懷疑存在，無從為有罪之確信，復無其他調查途徑可尋，法院即應為無罪之判決
    （最高法院七十六年臺上字第四九八六號判例意旨參照）。
三、經查，公訴人認被告己○○、丙○○、戊○○、庚○○、壬○○等五人分別涉有
    上開違反廢棄物清理法犯嫌，無非係以土地所有權狀影本、租賃契約書影本各三
    份為證，並以被告不得主張不知須經許可而免除其刑事責任，又被告己○○、丙○○二人於偵查中坦承同案被告乙○○曾告知元祥公司尚在申請許可證等情，核
    與同案被告乙○○於偵查中證稱：己○○、丙○○二人概略知道公司尚在申請許
    可證云云相符，又被告庚○○於事後知情元祥公司前開所為仍出租土地予元祥公
    司使用，仍不能免除刑責為其主要之論罪依據。經訊之被告己○○、丙○○雖坦
    承有於前開時地受僱於元祥公司，並於前開時間為警查獲，而被告戊○○、庚○○、壬○○三人均坦承有出租前開地號之土地予元祥公司使用等情，惟均堅決否
    認有前開犯行，己○○辯稱：伊是臨時工，才受僱為清理工作及管理大門出入之
    工作一個月餘，不知元祥公司實際工作內容及有無取得許可證等語；丙○○則辯
    稱：伊原在乙○○所有之五極停車場為管理工作，僅偶爾才到元祥公司打掃辦公
    室，伊是在五月十七日至前址駕駛挖土機幫忙整理前開廢棄物，不知元祥公司實
    際工作內容及有無取得許可證等語；被告戊○○辯稱：被告乙○○要租土地時，
    說要開工廠用的，有拿公司執照給我看，說可能會作廢棄物理，出租土地後，很
    少至該處，去的時候該大門都關起來，看不到裡面情形等語；庚○○則辯稱：元
    祥公司要租土地時，有說要作環保的，有拿執照等文件給我看，我想環保一定是
    好事，租給他們後，該公司圍牆圍很高，後來才發現有運一些廢木板等語；壬○○則辯稱：伊所有之土地均委由其友李詩旺代為處理，李詩旺向伊稱元祥公司是
    做環保的，他有看過該公司執照，因其土地夾在戊○○及庚○○的土地中間，才
    出租予元祥公司等語。
四、經查，元祥公司已領有經濟部發給之公司執照，並向桃園縣政府申請取得營利事
    業登記證，又元祥公司並為桃園縣廢棄物回收商同業公會之會員，有同案被告乙○○提出之公司執照、營利事業登記證、桃園縣廢棄物回收商同業公會之會員證
    書各一份在卷可稽，而被告己○○僅國小畢業、丙○○為高職畢業、戊○○為國
    中畢業、庚○○為國校肆年肄業、壬○○為高中畢業，以被告等人之學歷及能力
    ，及被告己○○、丙○○二人僅受僱元祥公司從事非核心業務之瑣碎工作，難期
    渠等對經營如廢棄物清除、處理等事項，猶須經主管機關特許之規定，有所認識
    ，又據同案被告乙○○證稱：要簽訂土地租賃契約之時，確有提示元祥公司之公
    司執照、營利事證登記證、桃園縣廢棄物回收商同業公會之會員證書等文件予被
    告戊○○、庚○○、壬○○等三人看，有告知吳等三人元祥公司是環保公司等語
    ，是被告戊○○、庚○○、壬○○等三人辯稱渠等因認元祥公司業經經濟部發給
    公司執照，桃園縣政府亦發給營利事業登記證，且營業項目有包括廢棄物處理，
    誤認元祥公司業經國家機關認可、合法成立，並無明知無許可文件，而仍提供土
    地堆置廢木板等廢棄物之故意等語，參諸前址收集堆置之廢棄物，絕大部分均屬
    廢木板、廢木屑，並非均屬營建廢棄物或有毒之廢棄物，且元祥公司在向被告戊○○、庚○○、壬○○三人承租土地後，即另築以圍牆，並設以大門予以管制，
    而被告戊○○、壬○○亦非居住於前開土地附近，亦難期待渠等發現同案被告乙○○堆置之物為何？而被告庚○○雖於事後發現同案被告乙○○於前開土地上堆
    置廢木材等物，因廢木材、木板、木屑在一般平常人尚認屬可回收利用之廢棄物
    ，與其他營建廢棄物或有毒事業廢棄物，顯而易見要有特別許可之情形有別，且
    二造間已訂有租賃契約，是亦難以此推論被告庚○○有前開明知無許可文件，而
    仍提供土地堆置廢木板等廢棄物之直接故意。況事後於本院審理中，被告庚○○
    、壬○○並以存證信函通知元祥公司終止渠等前開租賃契約，有渠提出之存證信
    函二份影本在卷可參。是被告戊○○、庚○○、壬○○三人辯稱渠等並無未經許
    可故為提供土地之直接故意等語，堪予採信。次查，被告己○○於警訊及偵查中
    均坦承自九十年四月二十日始至該址工作，且僅負責為清理工作及管理大門出入
    ，至於與載運廢棄物之司機接洽、付費與否、檢視是否進場倒置等事宜，均由同
    案被告乙○○親自為之，並為同案被告乙○○所不否認；而被告丙○○原在乙○○經營之五極停車場擔任司機，於查獲前一天，始受乙○○之指示，至前址，駕
    駛挖土機整理廢木板，僅二天就為警查獲等情，為同案被告乙○○證述在卷，是
    被告己○○、丙○○二人僅受僱元祥公司從事非核心業務之瑣碎工作，再參以被
    告己○○、丙○○二人之職務性質、工作時間長久觀之，難期渠等對元祥公司內
    部經營有所了解，及對經營廢棄物清除處理須另得到特許有所認識，更遑論渠等
    與共同被告乙○○有何犯意之聯絡，故被告己○○、丙○○二人辯稱渠等並無明
    知未經許可仍以之為常業之直接故意等語，尚堪採信。
五、此外，又查無其他積極證據，足認被告己○○、丙○○、戊○○、庚○○、壬○○三人必定知悉或有所預見被告元祥公司及乙○○經營廢棄物清除處理未獲有主
    管機關核發廢棄物清除、處理許可證或核備文件，其等犯罪不能證明，爰均應為
    無罪之諭知。
據上論斷，應依刑事訴訟法第二百九十九條第一項前段、第三百零一條第一項，修正
後廢棄物清理法第四十六條第二項、第四十七條，刑法第二條第一項前段、第四十二
條第二項、第三項，罰金罰鍰提高標準條例第二條，現行法規所定貨幣單位折算新台
幣條例第二條，判決如主文。
本案經檢察官錢明婉到庭執行職務。
中      華      民      國    九十一    年     十二     月      二      日
                                      臺灣桃園地方法院刑事第六庭
                                          法  官    游  紅  桃
右正本證明與原本無異。
如不服本判決，應於判決送達後十日內向本院提出上訴狀（應附繕本），上訴於臺灣
高等法院。
                                          書記官    王  元  宏
中      華      民      國    九十一    年    十一    月      六        日
附論罪科刑依據之法條：
修正後廢棄物清理法第四十六條
有下列情形之一者，處一年以上五年以下有期徒刑，得併科新臺幣三百萬元以下罰金
：
一任意棄置有害事業廢棄物。
二事業負責人或相關人員未依本法規定之方式貯存、清除、處理或再利用廢棄物，致
  污染環境。
三未經主管機關許可，提供土地回填、堆置廢棄物。
四未依第四十一條第一項規定領有廢棄物清除、處理許可文件，從事廢棄物貯存、清
  除、處理，或未依廢棄物清除、處理許可文件內容貯存、清除、處理廢棄物。
五執行機關之人員委託未取得許可文件之業者，清除、處理一般廢棄物者；或明知受
  託人非法清除、處理而仍委託。
六公民營廢棄物處理機構負責人或相關人員、或執行機關之人員未處理廢棄物，開具
  虛偽證明。
無許可文件，以經營廢棄物清除、處理為常業者，處三年以上十年以下有期徒刑，得
併科新臺幣九百萬元以下罰金。
